臺灣臺南地方法院刑事判決　　　　　　　 96年度訴字第756號
公　訴　人　臺灣臺南地方法院檢察署檢察官
被　　　告　甲○○
上列被告因違反毒品危害防制條例案件，經檢察官提起公訴（96
年度毒偵字第841、1095號）及移送併辦（96年度毒偵字第1704
號），本院判決如下：
    主  文
甲○○施用第一級毒品，處有期徒刑捌月，減為有期徒刑肆月，
如易科罰金以新台幣壹仟元折算壹日。
    事  實
一、甲○○曾因違反毒品危害防制條例案件，經本院裁定送勒戒
    處所觀察、勒戒後，認為有繼續施用毒品之傾向，再經本院
    以八十九年度毒聲字第八五三號裁定令入戒治處所施以強制
    戒治，於民國八十九年八月四日停止戒治付保護管束。但甲
    ○○於保護管束期間再度施用毒品，經本院以八十九年度毒
    聲字第二二一三號裁定撤銷停止戒治，令入戒治處所執行所
    餘戒治期間，至九十年十月二十四日戒治期滿執行完畢，並
    經臺灣臺南地方法院檢察署檢察官於同年十一月十五日以九
    十年度戒毒偵字第五六九號為不起訴處分確定。另於九十五
    年間，因施用第一級毒品海洛因案件，經臺灣臺南地方法院
    九十五年訴字第七六七號判處有期徒刑六月確定。
二、詎甲○○仍不知悔改，於強制戒治執行完畢釋放後五年內，
    復基於反覆施用第一級毒品海洛因之犯意，於(一)九十六年三
    月六日十二時十分採尿回溯二十六小時之某時，在不詳地點
    施用海洛因，經警於九十六年三月六日九時許，持搜索票搜
    索甲○○之臺南市○區○○路一０四六號住處後，經其同意
    採集尿液送驗之結果呈嗎啡陽性反應；(二)又於同年四月二十
    五日十七時十分採尿回溯二十六小時之某時，在不詳地點施
    用海洛因，經警於九十六年四月二十五日十五時三十分許，
    持搜索票搜索甲○○上開住處後，經其同意採集尿液送驗之
    結果呈嗎啡陽性反應，始悉上情。
三、案經臺南縣警察局、臺南市警察局報請臺灣臺南地方法院檢
    察署檢察官偵查起訴暨及移送本院併案審理。
    理  由
一、訊據被告甲○○固不否認於九十六年三月六日十二時十分採
    尿回溯二十六小時之某時，有施用第一級毒品海洛因之事實
    ，惟矢口否認九十六年四月二十五日十七時十分採尿回溯二
    十六小時之某時有施用第一級毒品之行為，辯稱：伊自三月
    六日之後即未再施用毒品，驗尿報告應係殘毒云云。經查，
    被告於九十六年三月六日十二時十分經警採集尿液（尿液檢
    體編號為A20 號）送長榮大學以酵素免疫分析法ＥＩＡ篩檢
    及氣相層析質譜儀ＧＣ／ＭＳ檢驗結果，確呈嗎啡陽性反應
    ，此有臺南縣警察局刑警大隊機動隊96年『毒品危害防制條
    例』尿液採集登記簿及長榮大學九十六年三月二十一日出具
    確認報告乙紙附卷可稽，被告此部分自白與事證相符，堪信
    為真實，其於九十六年三月六日十二時十分採尿前二十六小
    時內某時有施用第一級毒品之犯行，應可認定。被告雖否認
    於九十六年四月二十五日十七時十分採尿回溯二十六小時內
    之某時有施用第一級毒品海洛因之事實，然於九十六年四月
    二十五日經被告同意採尿（尿液檢體編號為Ｇ2-010號）後
    送詮昕科技股份有限公司以酵素免疫分析法ＥＩＡ篩檢及氣
    相層析質譜儀ＧＣ／ＭＳ檢驗結果，確呈嗎啡陽性反應，有
    臺南市警察局刑警大偵二隊偵辦涉嫌毒品危害防制條例案年
    籍對照表及尿液編號乙紙、詮昕科技股份有限公司於九十六
    年五月四日出具之濫用藥物尿液檢驗報告乙紙在卷可稽，足
    認被告於九十六年四月二十五日十七時十分回溯二十六小時
    內之某時，確有施用第一級毒品海洛因之事實。被告雖否認
    其於九十六年三月六日經警查獲後再有施用海洛因之行為，
    惟其於九十六年三月六日所採尿液，經檢驗結果，僅呈鴉片
    類陽性反應，而九十六年四月二十五日所採尿液卻呈安非他
    命類及鴉片類陽性反應，二者尿液檢驗結果種類不同確有不
    同，顯非同次吸食所致，可認被告於九十六年三月六日後另
    有施用第一級毒品行為，被告辯稱伊於九十六年三月六日經
    警查獲後已沒有施用海洛因，應該是殘毒云云，顯屬卸責之
    詞，難以採信。事證明確，被告犯行足可認定。
二、核被告甲○○所為，係犯毒品危害防制條例第十條第一項施
    用第一級毒品罪。其因施用而持有第一級毒品海洛因，其持
    有之低度行為，皆為施用之高度行為所吸收，均不另論罪。
    按毒品有成癮性，施用毒品本身即具有反覆實施之性質，故
    被告所犯本件兩次施用第一級毒品海洛因之犯行，其施用時
    間密接，反覆實施，在法律評價上屬於包括一罪的集合犯，
    為屬實質上一罪。爰審酌被告曾因施用毒品犯行而送觀察、
    勒戒及強制戒治，再施用第一級毒品，經判處徒刑確定，仍
    不知悛悔，復再有本件施用第一級毒品之犯行，顯無戒除決
    心，惟念其罹患妄想型精神分裂症、人類免疫不全病毒（
    AIDS）感染、鴉片類成癮等疾病，有衛生署嘉南療養院診斷
    證明書影本乙紙附卷可稽，其當庭陳明為止病痛而施用海洛
    因，且其所為並未侵害他人權益之情形，以及被告犯後坦承
    部分犯行等一切情狀，量處如主文所示之刑。末按，被告最
    後一次犯行時間在九十六年四月二十四日，其於本件犯行時
    間均於九十六年四月二十四日以前，合於減刑要件，應依中
    華民國九十六年罪犯減刑條例第二條第一項第三款之規定減
    其宣告刑期二分之一，併諭知易科罰金之標準。
據上論斷，應依刑事訴訟法第二百九十九條第一項前段，毒品危
害防制條例第十條第一項，刑法第十一條前段、第四十一條第一
項前段、中華民國罪犯減刑條例第二條第一項第三款、第七條第
一、二項、第九條，判決如主文。
本案經檢察官乙○○到庭執行職務
中　　華　　民　　國　　96　　年　　9 　　月　　26　　日
　　　　　　刑事第七庭    審判長法　官　陳振謙
                                法  官  卓穎毓
                                法  官  高如宜
以上正本證明與原本無異。
如不服本判決應於收受本判決後10日內向本院提出上訴書狀，並
應敘述具體理由。如未敘述上訴理由者，應於上訴期間屆滿後20
日內向本院補提理由書狀（均須按他造當事人之人數附繕本）「
切勿逕送上級法院」。
  　　　　　　　　　　　　　　　書記官　黃雅雲
中　　華　　民　　國　　96　　年　　9 　　月　　26　　日
附錄本件論罪科刑法條
毒品危害防制條例第10條第1項
施用第一級毒品者，處 6 月以上 5 年以下有期徒刑。
